臺灣臺北地方法院刑事判決　　　　　　　96年度易字第1884號
公　訴　人　臺灣臺北地方法院檢察署檢察官
被　　　告　甲○○
　　　　　　　　　　號
　　　　　　　　　　（現於臺灣臺北監獄臺北分監執行）
上列被告因竊盜案件，經檢察官提起公訴（96年度偵字第11227
號），因被告於準備程序中對犯罪事實為有罪之陳述，經告以簡
式審判之意旨，並聽取當事人之意見後，經本院裁定進行簡式審
判程序，判決如下：
    主  文
甲○○共同攜帶兇器毀損門扇竊盜，累犯，處有期徒刑壹年貳月
，減為有期徒刑柒月。
    事  實
一、甲○○前曾於民國88年因盜匪案件，經臺灣桃園地方法院判
    處有期徒刑3 年8 月，經撤回上訴確定，於90年10月5 日縮
    刑假釋出監，嗣於92年3 月6 日假釋期間屆滿未經撤銷，視
    為執行完畢。復於93年間因竊盜案件，經同法院判處有期徒
    刑3 月確定，於94年3 月15日易科罰金執行完畢，詎甲○○
    仍不知悔改，與姓名年籍不詳，綽號「阿福」之成年男子基
    於意圖為自己不法所有之犯意聯絡，共同於96年4 月5 日上
    午8 時20分許，至臺北市○○區○○街246 號3 樓乙○○住
    處，由甲○○持客觀上足對人之生命、身體、安全構成威脅
    、具有危險性之螺絲起子乙把（未扣案）撬壞乙○○住處大
    門門鎖後，由「阿福」在外把風，甲○○入內竊得現金新臺
    幣13萬3000元得手（毀損及侵入住宅部分未據告訴）。嗣乙
    ○○察覺有異而追捕，甲○○趁隙逃逸，然於逃逸過程中，
    不慎遺留所使用之行動電話（門號：0000000000號）乙具，
    經警循該行動電話門號使用者始查知查獲。
二、案經臺北市政府警察局大安分局報告臺灣臺北地方法院檢察
    署檢察官偵查起訴。
    理    由
一、訊據被告甲○○對上揭事實坦承不諱（見本院96年9 月21日
    審判筆錄第2 頁），核與證人即被害人乙○○於警詢及偵查
    中之證述相符，另證人趙明於警詢中亦證稱案發時地遺留現
    場之行動電話門號0000000000號係自己申請，並由友人林怡
    俐轉交被告使用等情明確，並有96年度綠保管字第1395號扣
    押物品贓物清單、0000000000號電話通聯紀錄在卷可稽，足
    見被告於本院審理中出於任意性之自白與事實相符，本件事
    證明確，被告犯行堪以認定。
二、本件被告係持螺絲起子破壞被害人門鎖侵入屋內行竊等情，
    業據被告自承無誤（見偵卷第2 頁、本院96年9 月21日準備
    程序筆錄第2 頁），是核被告所為，係犯刑法第321 條第1
    項第2款 、第3 款之加重竊盜罪。被告與姓名年籍不詳，綽
    號「阿福」之成年男子間，有犯意聯絡及行為分擔，為共同
    正犯。被告前曾於88年因盜匪案件，經臺灣桃園地方法院判
    處有期徒刑3 年8 月，經撤回上訴確定，於90年10月5 日縮
    刑假釋出監，嗣於92年3 月6 日假釋期間屆滿未經撤銷，視
    為執行完畢。復於93年間因竊盜案件，經同法院判處有期徒
    刑3 月確定，於94年3 月15日易科罰金執行完畢，有臺灣高
    等法院被告前案紀錄表一份在卷可稽，其於徒刑執行完畢後
    ，5 年內再因故意犯本件之罪，為累犯，應依刑法第47條第
    1 項加重其刑。爰審酌被告犯後坦承犯行而態度良好、被害
    人因本件犯罪所生之損害及其他一切情狀，量處如主文所示
    之刑，以示懲儆。又被告係於96年4 月5 日犯本件竊盜犯行
    ，所犯合於中華民國96年罪犯減刑條例之減刑條件，應依該
    條例第2 條第1 項第3 款、第7 條之規定減其宣告刑二分之
    一。至檢察官雖請求併行諭知強制工作之保安處分，惟按保
    安處分係針對受處分人將來之危險性所為之處置，以達教化
    、治療之目的，為刑罰之補充制度。我國現行刑法採刑罰與
    保安處分雙軌制，係在維持行為責任之刑罰原則下，為協助
    行為人再社會化之功能，以及改善行為人潛在之危險性格，
    期能達成根治犯罪原因、預防犯罪之特別目的。是保安處分
    中之強制工作，旨在對嚴重職業性犯罪及欠缺正確工作觀念
    或無正常工作因而犯罪者，強制其從事勞動，學習一技之長
    及正確之謀生觀念，使其日後重返社會，能適應社會生活。
    竊盜犯贓物犯保安處分條例第3 條第1 項規定：「18歲以上
    之竊盜犯、贓物犯，有左列情形之一者，得於刑之執行前，
    令入勞動場所強制工作：一、有犯罪習慣者。二、以犯竊盜
    罪或贓物罪為常業者」，即係本於保安處分應受比例原則之
    規範，使保安處分之宣告，與行為人所為行為之嚴重性、行
    為人所表現之危險性及對於行為人未來行為之期待性相當之
    意旨而制定，而由法院視行為人之危險性格，決定應否令入
    勞動處所強制工作，以達預防之目的，最高法院91年度臺上
    字第4625號刑事判決意旨可參。本院審酌被告所犯本件竊盜
    次數為1 次，且自始坦承犯行，揆諸前揭最高法院判決要旨
    ，足認尚無併予諭知強制工作之必要，附予敘明。
據上論斷，應依刑事訴訟法第273 條之1 第1 項、第284 條之1
、第299 條第1 項前段，刑法第28條、刑法第321 條第1 項第2
款、第3 款、第47條第1 項，中華民國96年罪犯減刑條例第2 條
第1 項第3 款、第7 條，判決如主文。
本案經檢察官楊碧瑛到庭執行職務
中　　華　　民　　國　　96　　年　　10 　月　　5 　　日
                  刑事第七庭  法  官  孫正華
上正本證明與原本無異。
如不服本判決，應於判決送達後10日內向本院提出上訴狀（應抄
附繕本）。告訴人或被害人如對於本判決不服者，應具備理由請
求檢察官上訴，其上訴期間之計算係以檢察官收受判決正本之日
期為準。
                              書記官  葉潔如
中　　華　　民　　國　　96　　年　　10　　月　　5 　　日
附錄本案論罪科刑法條全文：
中華民國刑法第321條
犯竊盜罪而有下列情形之一者，處6 月以上、5 年以下有期徒刑
：
一  於夜間侵入住宅或有人居住之建築物、船艦或隱匿其內而犯
    之者。
二  毀越門扇、牆垣或其他安全設備而犯之者。
三  攜帶兇器而犯之者。
四  結夥三人以上而犯之者。
五  乘火災、水災或其他災害之際而犯之者。
六  在車站或埠頭而犯之者。
前項之未遂犯罰之。
